<LexicalEntry>
	<feat att="partOfSpeech" val="commonNoun" />
	<feat att="id" val="GMU_KANVAS,2_1" />
	<feat att="morphologicalUnitId" val="KANVAS_2" />
	<feat att="originalSource" val="UKENDT" />
	<feat att="independentWord" val="yes" />
	<Lemma>
		<FormRepresentation>
			<feat att="writtenForm" val="kanvas" />
			<feat att="officiallyApproved" val="yes" />
			<feat att="joiningElement" val="Not analyzed" />
		</FormRepresentation>
	</Lemma>
	<WordForm>
		<feat att="grammaticalGender" val="commonGender" />
		<feat att="definiteness" val="indefinite" />
		<feat att="grammaticalNumber" val="singular" />
		<feat att="case" val="unspecified" />
		<FormRepresentation>
			<feat att="writtenForm" val="kanvas" />
			<feat att="inflectionalParadigm" val="MFG0246" />
			<feat att="officiallyApproved" val="yes" />
			<feat att="frequency" val=".1786" />
		</FormRepresentation>
	</WordForm>
	<WordForm>
		<feat att="grammaticalGender" val="commonGender" />
		<feat att="definiteness" val="indefinite" />
		<feat att="grammaticalNumber" val="singular" />
		<feat att="case" val="genitiveCase" />
		<FormRepresentation>
			<feat att="writtenForm" val="kanvases" />
			<feat att="inflectionalParadigm" val="MFG0225,MFG0246" />
			<feat att="officiallyApproved" val="no" />
			<feat att="frequency" val="0.0" />
		</FormRepresentation>
		<FormRepresentation>
			<feat att="writtenForm" val="kanvas's" />
			<feat att="inflectionalParadigm" val="MFG0225,MFG0246" />
			<feat att="officiallyApproved" val="no" />
			<feat att="frequency" val="0.0" />
		</FormRepresentation>
		<FormRepresentation>
			<feat att="writtenForm" val="kanvas'" />
			<feat att="inflectionalParadigm" val="MFG0246" />
			<feat att="officiallyApproved" val="yes" />
			<feat att="frequency" val="0.0" />
		</FormRepresentation>
	</WordForm>
	<WordForm>
		<feat att="grammaticalGender" val="commonGender" />
		<feat att="definiteness" val="indefinite" />
		<feat att="grammaticalNumber" val="plural" />
		<feat att="case" val="unspecified" />
		<FormRepresentation>
			<feat att="writtenForm" val="kanvasser" />
			<feat att="inflectionalParadigm" val="MFG0246" />
			<feat att="officiallyApproved" val="yes" />
			<feat att="frequency" val="0.0" />
		</FormRepresentation>
		<FormRepresentation>
			<feat att="writtenForm" val="kanvaser" />
			<feat att="inflectionalParadigm" val="MFG0225" />
			<feat att="officiallyApproved" val="no" />
			<feat att="frequency" val="0.0" />
		</FormRepresentation>
	</WordForm>
	<WordForm>
		<feat att="grammaticalGender" val="commonGender" />
		<feat att="definiteness" val="indefinite" />
		<feat att="grammaticalNumber" val="plural" />
		<feat att="case" val="genitiveCase" />
		<FormRepresentation>
			<feat att="writtenForm" val="kanvassers" />
			<feat att="inflectionalParadigm" val="MFG0246" />
			<feat att="officiallyApproved" val="yes" />
			<feat att="frequency" val="0.0" />
		</FormRepresentation>
		<FormRepresentation>
			<feat att="writtenForm" val="kanvasers" />
			<feat att="inflectionalParadigm" val="MFG0225" />
			<feat att="officiallyApproved" val="no" />
			<feat att="frequency" val="0.0" />
		</FormRepresentation>
	</WordForm>
	<WordForm>
		<feat att="grammaticalGender" val="commonGender" />
		<feat att="definiteness" val="definite" />
		<feat att="grammaticalNumber" val="singular" />
		<feat att="case" val="unspecified" />
		<FormRepresentation>
			<feat att="writtenForm" val="kanvassen" />
			<feat att="inflectionalParadigm" val="MFG0246" />
			<feat att="officiallyApproved" val="yes" />
			<feat att="frequency" val=".3393" />
		</FormRepresentation>
		<FormRepresentation>
			<feat att="writtenForm" val="kanvasen" />
			<feat att="inflectionalParadigm" val="MFG0225" />
			<feat att="officiallyApproved" val="no" />
			<feat att="frequency" val="0.0" />
		</FormRepresentation>
	</WordForm>
	<WordForm>
		<feat att="grammaticalGender" val="commonGender" />
		<feat att="definiteness" val="definite" />
		<feat att="grammaticalNumber" val="singular" />
		<feat att="case" val="genitiveCase" />
		<FormRepresentation>
			<feat att="writtenForm" val="kanvassens" />
			<feat att="inflectionalParadigm" val="MFG0246" />
			<feat att="officiallyApproved" val="yes" />
			<feat att="frequency" val="0.0" />
		</FormRepresentation>
		<FormRepresentation>
			<feat att="writtenForm" val="kanvasens" />
			<feat att="inflectionalParadigm" val="MFG0225" />
			<feat att="officiallyApproved" val="no" />
			<feat att="frequency" val="0.0" />
		</FormRepresentation>
	</WordForm>
	<WordForm>
		<feat att="grammaticalGender" val="commonGender" />
		<feat att="definiteness" val="definite" />
		<feat att="grammaticalNumber" val="plural" />
		<feat att="case" val="unspecified" />
		<FormRepresentation>
			<feat att="writtenForm" val="kanvasserne" />
			<feat att="inflectionalParadigm" val="MFG0246" />
			<feat att="officiallyApproved" val="yes" />
			<feat att="frequency" val="0.0" />
		</FormRepresentation>
		<FormRepresentation>
			<feat att="writtenForm" val="kanvaserne" />
			<feat att="inflectionalParadigm" val="MFG0225" />
			<feat att="officiallyApproved" val="no" />
			<feat att="frequency" val="0.0" />
		</FormRepresentation>
	</WordForm>
	<WordForm>
		<feat att="grammaticalGender" val="commonGender" />
		<feat att="definiteness" val="definite" />
		<feat att="grammaticalNumber" val="plural" />
		<feat att="case" val="genitiveCase" />
		<FormRepresentation>
			<feat att="writtenForm" val="kanvassernes" />
			<feat att="inflectionalParadigm" val="MFG0246" />
			<feat att="officiallyApproved" val="yes" />
			<feat att="frequency" val="0.0" />
		</FormRepresentation>
		<FormRepresentation>
			<feat att="writtenForm" val="kanvasernes" />
			<feat att="inflectionalParadigm" val="MFG0225" />
			<feat att="officiallyApproved" val="no" />
			<feat att="frequency" val="0.0" />
		</FormRepresentation>
	</WordForm>
</LexicalEntry>
